【裁判字號】    92,交抗,614
【裁判日期】    920731
【裁判案由】    聲明異議
【裁判全文】
臺灣高等法院臺中分院刑事裁定                     九十二年度交抗字第六一四號
    抗  告  人
    即受處分人  甲○○
右抗告人因聲明異議案件，不服臺灣地方法院中華民國九十二年七月三日所為裁定（
九十二年度交聲字第二二０、二二二號）提起抗告，本院裁定如左：
    主      文
原裁定撤銷。
    理      由
一、查：(1)交通部公路總局台中區監理所彰化監理站對違反道路交通管理事件不服裁
    決聲明異議案件移送書，就抗告人甲○○因違反道路交通管理事件，不服彰化監
    理站監五字第六四─Ｉ00000000、Ｉ00000000號裁決所為聲明
    異議案件，略以：「：：(一)警察局保安隊於九十二年五月二日以彰警交字第Ｉ
    00000000號違規通知單，當場舉發駕駛人甲○○駕駛甲○○自營計程車
    行所有二Ｑ─一四０號營小客車，於九十二年五月二日十時五十四分在彰化市○
    ○路六號前『未懸掛號牌行駛公路』違規；(二)彰化縣警察局彰化分局於九十二
    年五月三日以彰警交字第Ｉ00000000號違規通知單，當場舉發駕駛人甲
    ○○駕駛甲○○自營計程車行所有二Ｑ─一四０號營小客車，於九十二年五月三
    日十時五十八分在彰化市○○路○段一五三號『未懸掛號牌行駛公路』（自述稱
    由三民路二三三之四號開至中正路一五三號）違規。」「『舉發汽車所有人、駕
    駛人違反道路交通管理事件，依規定當場暫代保管車輛牌照、駕駛執照時，應於
    通知單之代保管物件欄，明確記載該代保管物件之名稱、數量及證照號碼；代保
    管汽車牌照者，並記明【限當日駛回】，違反者依本條例第十二條第一項第七款
    規定舉發。』違反道路交通管理事件統一裁罰基準及處理細則第十五條第三項定
    有明文；『汽車號牌每車兩面，其原懸掛位置，除原設有固定位置外，應正面懸
    掛於車輛前後端之明顯適當位置。』道路交通安全規則第十一條第一項第一款亦
    定有明文。違反者，依道路交通管理處罰條例第十二條第一項第七款規定處汽車
    所有人新台幣三千六百元以上七千二百元以下罰鍰，並吊銷牌照。本站依前揭條
    文裁處，於法應無不合。」(2)上開關於抗告人於九十二年五月三日十時五十八分
    未懸掛號牌行使公路違規部分，有彰化縣警察局彰警交字第Ｉ00000000
    號舉發違反道路交通管理事件通知單、及交通部公路總局台中區監理所（彰化監
    理站）彰監五字第裁六四─Ｉ00000000號違反道路交通管理事件裁決書
    附卷可稽，關於抗告人於九十二年五月二日未懸掛號牌行駛公路違規部分，則未
    見有何舉發違反道路交通管理事件通知單、違反道路交通管理事件裁決書、或照
    片存卷足憑，有關原審法院九十二年度交字第二二０號該部分之卷證資料亦付闕
    如。(3)彰化縣警察局對抗告人所提申訴，經覆以：「經查該車二Ｑ─一四０號牌
    照因逾期未檢註銷，執勤警員以彰警交字第Ｉ00000000號通知單舉發「
    使用註銷牌照行駛公路」無誤，惟該單隨案代保管號牌兩面時，未依違反道路交
    通管理事件統一裁罰標準及處理細則第十五條第三項規定註明「限當日駛回」，
    爰所舉發之第Ｉ00000000號通知單同意撤銷舉發免罰結案；而第Ｉ00
    000000號通知單，因前案（第Ｉ00000000號單）已註明「限當日
    駛回」，抗告人仍違規行駛，依法舉發則無不妥，：：：」，有彰化縣警察局九
    十二年五月十九日彰警交字第０九二００五九一三二號書函影本附卷可稽，並據
    交通部公路總局台中區監理所彰化監理站函覆原審法院：「有關  貴院受理九十
    二年度交字第二二０、二二二號受處分人甲○○聲明異議乙案，已分別於九十二
    年五月五日以罰鍰新台幣五千元結案及於九十二年六月十九日由警方來函免罰結
    案，：：：」，有該監理站九十二年七月十四日中監彰字第０九二００二一六一
    九號函在卷可按。
二、原審裁定略以：「經查：異議人（按即甲○○）所駕駛之二Ｑ─一四０號營業一
    般小客車，於民國九十二年四月二十五日（原裁定誤載為二十二日）二十二時三
    十分許，在彰化縣和美鎮○○路○段，為執勤警員當場稽查，於違規事實欄列明
    『使用註銷牌照行駛公路』一節，：：有彰化縣警察局舉發違反道路交通管理事
    件通知單影本附卷可稽。嗣異議人分別於九十二年五月二日十時五十四分、同年
    月三日十時五十八分，先後駕駛該二Ｑ─一四０號營業一般小客車至彰化縣彰化
    市○○路六號及彰化縣彰化市○○路○段五十八號前，均『未懸掛號牌行駛公路
    』違規為彰化縣警察局員警查獲，依序掣單舉發等情，有彰化縣警察局舉發違反
    道路交通管理事件通知單影本二紙及所附採證照片一張附卷可據。：：」等語，
    經核與卷內所存證據未盡一致，且依上開彰化縣警察局九十二年五月十九日彰警
    交字第０九二００五九一三二號書函、及彰化監理站九十二年七月十四日中監彰
    字第０九二００二一六一九號函所示，彰化縣警察局所舉發之第Ｉ000000
    00號通知單業經同意撤銷舉發免罰結案，原裁定就該部分一併認為裁決機關依
    據前揭違規事實分別裁處，應無不當，而駁回抗告人之異議，亦有未洽。
三、抗告意旨略以：抗告人於九十二年五月三日係將車停在彰化市○○路○段一五三
    號計程車招呼站，彰化縣警察局員警硬開「未懸掛車牌行駛公路」之違規通知單
    ，根本與事實不符云云，指摘原裁定不當，雖難謂有理由，惟原裁定既有未洽，
    本院應將原裁定撤銷。
四、爰依道路交通事件處理辦法第二十五條、第二十六條、刑事訴訟法第四百十三條
    前段裁定如主文。
中      華      民      國      九十二   年       七      月   三十一   日
                                  臺灣高等法院臺中分院刑事第十庭
                                        審判長法  官  林  照  明
                                              法  官  王      銘
                                              法  官  蔡  名  曜
右正本證明與原本無異。
不得抗告。
                                              書記官    錫  彬
中      華      民      國      九十二   年       八      月     一     日
                                                                        Ｉ


司法院資訊處製作；財團法人民間司法改革基金會備份。
